【裁判字號】    97,易,528
【裁判日期】    970513
【裁判案由】    違反毒品危害防制條例
【裁判全文】
臺灣臺南地方法院刑事判決               97年度易字第528號
公  訴  人  臺灣臺南地方法院檢察署檢察官
被      告  乙○○
上列被告因毒品危害防制條例案件，經檢察官提起公訴（97年度
毒偵字第934號），本院判決如下：
    主  文
乙○○施用第二級毒品，累犯，處有期徒刑伍月，如易科罰金，
以新臺幣壹仟元折算壹日。
    事  實
一、乙○○前於民國94年間因竊盜案件，經本院於94年4月18日
    以94年度易字第38號判處有期徒刑1年4月確定；又於同年間
    因違反槍砲彈藥刀械管制條例案件，經本院於94年4月8日以
    94年度簡字第422號判處有期徒刑3月確定；又於同年間，因
    違反毒品危害防制條例案件，經本院於94年6月15日以94年
    度訴字第160號判處應執行刑為有期徒刑10月確定，上開三
    案，經本院於96年7月16日以96年度聲減字第46號減刑並定
    應執行刑為有期徒刑1年1月又15日確定，並於96年7月16日
    有期徒刑執行完畢出監。
二、乙○○前於93年間，因施用毒品案件，經本院以93年度毒聲
    字第514號裁定送勒戒處所觀察、勒戒後，於93年8月30日認
    無繼續施行傾向視為執行完畢而出所。
三、乙○○仍不知悛悔，於上開有期徒刑及觀察勒戒執行完畢後
    5年內，復基於施用第二級毒品安非他命之犯意，於96年12
    月14日下午7時20分許，為警採尿前96小時內之某時，在不
    詳處所施用第二級毒品安非他命一次。嗣警於96年12月14日
    下午4時40分許，在台南市○○區○○路與西門路口之麥當
    勞速食店內，因見乙○○形跡可疑而實施盤查，並經其同意
    採集尿液送驗，結果呈現甲基安非他命陽性反應而知悉上情
    。
四、案經台南市警察局第二分局報告臺灣臺南地方法院檢察署檢
    察官偵查起訴。
    理  由
壹、程序事項（證據能力有無之認定）：
  一、按除前三條之情形外，下列文書亦得為證據：1.除顯有不
      可信之情況外，公務員職務上製作之紀錄文書、證明文書
      。2.除顯有不可信之情況外，從事業務之人於業務上或通
      常業務過程所須製作之紀錄文書、證明文書。3.除前二款
      之情形外，其他於可信之特別情況下所製作之文書，刑事
      訴訟法第159條之4著有明文。查送驗尿液年籍對照表、台
      灣台南地方法院檢察署刑案資料查註紀錄表各一份，係公
      務員職務上製作之證明文書，本院查無該等文書有何故意
      登載不實之顯不可信之情況，依照同法第159條之4第1款
      之規定自得採為本案認定犯罪事實之證據。
  二、又詮昕科技股份有限公司96年12月26日濫用藥物尿液檢驗
      報告一紙，為從事業務之人於業務上或通常業務過程所須
      製作之紀錄文書、證明文書，且本院查無該等文書有何故
      意登載不實之顯不可信之情況，依照同法第159條之4第2
      款之規定自得採為本案認定犯罪事實之證據。
貳、實體事項（本院認定有罪之心證）：
  一、按觀察、勒戒或強制戒治執行完畢後，5年內再犯毒品危
      害防制條例第10條之罪者，檢察官應依法追訴，同條例第
      23條第2項定有明文。查被告有如犯罪事實欄一之前科紀
      錄，另前於93年間，因施用毒品案件，經本院以93年度毒
      聲字第514號裁定送勒戒處所觀察、勒戒後，於93年8 月
      30日認無繼續施行傾向視為執行完畢而出所，有臺灣高等
      法院被告前案紀錄表一份在卷為憑。是被告於觀察勒戒執
      行完畢後5年內再犯毒品危害防制條例之罪，即應依法追
      訴、審理。
  二、訊據被告固不否認於96年12月14日下午7時20分許經警採
      尿送驗結果呈現甲基安非他命陽性反應等情，惟矢口否認
      有何施用第二級毒品之犯行，辯稱：其於96年12月5日下
      午3時許，在台南縣仁德鄉嘉南療養院前朋友的車上施打
      一次海洛因，但在車上另二人當時亦在車上吸食安非他命
      ，可能是當時有吸食到第二級毒品安非他命；其係施用海
      洛因，而非施用安非他命，可能賣藥的人在其施用的海洛
      因裡面摻了安非他命云云。經查：
    (一)被告於96年12月14日下午7時20分許經警採尿，經送詮昕
      科技股份有限公司以酵素免疫分析法（EIA）及氣象層析
      質譜儀（GC/MS）檢驗結果呈現甲基安非他命反應，為被
      告於警詢及本院審理時所坦承不諱，且有詮昕科技股份有
      限公司96年12月26日濫用藥物尿液檢驗報告一紙，是此部
      分之事實可堪認定。
    (二)按安非他命經口服投與後約70%於24小時內自尿中排出，
      約90%於96小時內自尿中排出，目前國內尿液中甲基安非
      他命之檢驗僅鑑定其是否呈陽性反應尚未定其含量，且甲
      基安非他命成分之檢出與其投與方式、投與量、個人體質
      、採尿時間與檢測儀器之精密度等諸多因素有關，僅憑尿
      液中呈安非他命陽性反應，並無法確實推算吸食時間距採
      集時間之長短，惟依上述資料推斷，最長可能不會超過4
      日，業經行政院衛生署藥物食品檢驗局81年2月8日 (81)
      藥檢壹字第001156號函述明綦詳。
    (三)依上開說明可知，安非他命經口服投與後約70%於24小時
      內自尿中排出，約90%於96小時內自尿中排出，惟被告所
      辯稱其於96年12月5日下午3時許，在台南縣仁德鄉嘉南療
      養院前朋友的車上施打一次海洛因時，可能是當時有吸食
      到同車上之友人所施用之安非他命之時，與本案為警採其
      尿液送驗之時，已逾96小時，亦即縱使被告於96年12月5
      日所施用之海洛因摻有安非他命，距離本案採集其尿液之
      時已逾96小時，亦不可能在其尿液中驗出安非他命；又依
      常理判斷，縱然與吸食安非他命之人共處一處而吸入二手
      煙之人之尿液可驗出毒品反應，其濃度亦應遠低於施用者
      ，更不可能在其尿液中驗出安非他命，且被告之上開尿液
      檢驗報告既已採用最先進之GC／MS氣相層析質譜儀法確認
      ，應可排除偽陽性之結果，揆諸上開說明，足認被告確有
      於96年12月14日下午7時20分許為警採尿前之96小時內之
      某時，施用第二級毒品安非他命一次之事實，要可認定。
      被告辯稱其於96年12月5日下午3時許，在台南縣仁德鄉嘉
      南療養院前朋友的車上施打一次海洛因，但在車上另二人
      當時亦在車上吸食安非他命，可能是當時有吸食到第二級
      毒品安非他命云云，顯係卸責之詞，洵不足採。
    (四)又被告另辯稱其係施用海洛因，而非施用安非他命，可能
      係賣藥的人在其施用的海洛因裡面摻了安非他命云云。經
      查，被告所稱其最後一次施打海洛因，係於96年12月5日
      下午3時許，在台南縣仁德鄉嘉南療養院前朋友的車上，
      惟安非他命經口服投與後約70%於24小時內自尿中排出，
      約90%於96小時內自尿中排出，業如上述，而被告所稱最
      後一次施打海洛因之時與本案為警採集尿液送驗之時，已
      逾96小時，亦即縱使被告於96年12月5日所施用之海洛因
      摻有安非他命，距離本案採集其尿液之時已逾96小時，亦
      不可能在其尿液中驗出安非他命，從而，被告辯稱其係施
      用海洛因，而非施用安非他命，可能係賣藥的人在其施用
      的海洛因裡面摻了安非他命云云，顯係卸責之詞，洵不足
      採。
    (五)綜上所述，本件事證至為明確，被告之犯行已可認定，應
      依法論科。
參、論罪科刑：
  一核被告所為，係犯毒品危害防制條例第10條第2項之施用第
    二級毒品罪1次。又被告持有第二級毒品安非他命並進而施
    用，其持有之低度行為應為施用之高度行為所吸收，不另論
    罪。
  二再查，被告乙○○有如上開事實欄一所示之前科紀錄，並於
    96年7月16日有期徒刑執行完畢出監，此有臺灣高等法院被
    告前案紀錄表1份附卷足憑，故被告於受有期徒刑執行完畢
    後，5年內故意再犯本件有期徒刑以上之罪，依刑法第47條
    第1項之規定，為累犯，應依法加重其刑。
  三茲審酌被告前曾因施用毒品經送觀察勒戒處分執行完畢後，
    猶仍不思戒絕毒癮、革除惡習，顯未能深切悔改並記取教訓
    ，惟念及被告施用毒品之犯行，在本質上乃屬自我戕害身心
    健康之行為，以及被告犯後否認犯行，態度不佳等一切情狀
    ，爰量處如主文所示之宣告刑，並諭知如易科罰金之折算標
    準，以資懲戒。
  四又按犯罪所用之物，以屬於犯罪行為人者為限，得沒收之，
    刑法第38條第3項前段固定有明文。惟查，扣案之被告所有
    之NOKIA行動電話（含SIM卡）1支，非供本案犯罪所用之物
    ，爰不依上開刑法第38條第3項宣告沒收，併與敘明。
  五又按有左列情形之一者，為相牽連之案件：(一)一人犯數罪者
    。(二)數人共犯一罪或數罪者。(三)數人同時在同一處所各別犯
    罪者。(四)犯與本罪有關係之藏匿人犯、湮滅證據、偽證、贓
    物各罪者。數同級法院管轄之案件相牽連者，得合併由其中
    一法院管轄。前項情形，如各案件已繫屬於數法院者，經各
    該法院之同意，得以裁定將其案件移送於一法院合併審判之
    ；有不同意者，由共同之直接上級法院裁定之，刑事訴訟法
    第7條、第6條第1項分別定有明文。依上開說明，一人犯數
    罪者，為相牽連案件，又數同級法院管轄之案件相牽連者，
    得合併由其中一法院管轄，如各案件，已繫屬於數法院者，
    經各該法院之同意，得以裁定將其案件移送於一法院合併審
    判之，亦即是否合併由其中一法院管轄，為法院之裁量權，
    合先敘明。經查，被告另於96年12月11日中午12時40分為警
    採尿前72小時內之某時，施用第一級毒品海洛因一次，又於
    96年12月11日中午12時40分為警採尿前96小時內之某時，施
    用第二級毒品安非他命一次，經台灣台南地方法院檢察署檢
    察官以97年度毒偵字第605號向本院起訴，現由本院（鳳股
    ）以97年度訴字第612號違反毒品危害防制條例案件另案審
    理中，有台灣台南地方法院檢察署檢察官97年度毒偵字第
    605 號起訴書及台灣高等法院被告前案紀錄表各一份在卷可
    憑，是依上開說明，本案與另案97年度訴字第612號均係基
    於被告之個別犯意所為，為一人犯數罪，進而言之，固為相
    牽連案件，惟相牽連案件是否合併由其中一法院管轄，為法
    院之裁量權，業如上述，從而，經本院審酌本案業已於97年
    5 月6日辯論終結，而另案97年度訴字第612號尚未辯論終結
    （見院卷頁19），是本案與另案97年度訴字第612號不宜依
    上開刑事訴訟法第6條第1項合併由其中一法院管轄，是以，
    被告之聲請兩案合併審判云云，應予駁回。
據上論斷，應依刑事訴訟法第299條第1項前段，毒品危害防制條
例第10條第2項，刑法第11條前段、第47條第1項、第41條第1項
前段，判決如主文。
本案經檢察官甲○○到庭執行職務
中    華    民    國    97    年    5    月    13   日
                  刑事第二庭    法  官  蘇義洲
以上正本證明與原本無異。
如不服本判決，應於本判決送達後10日內，向本院提出上訴書狀
，並應敘述具體理由。如未敘述上訴理由者，應於上訴期間屆滿
後20日內向本院補提理由書狀（均須按他造當事人之人數附繕本
）「切勿逕送上級法院」。
                                書記官  張宜柔
中    華    民    國    97    年    5    月    13   日
附錄法條
毒品危害防制條例第10條
施用第一級毒品者，處 6 月以上 5 年以下有期徒刑。
施用第二級毒品者，處 3 年以下有期徒刑。


司法院資訊處製作；財團法人民間司法改革基金會備份。
